Inventaris van het Archief van de Thesaurieren Ordinaris
Stadsarchief Amsterdam
- Archief gevormd vanaf 1808, 2
  - Stukken betreffende bijzondere onderwerpen, 2.2
    - Eigendommen, 2.2.2
      - Stukken betreffende het onderhoud van de buitenpaden aan de Quakersdwarspad en paden bij de Bolwerken, 1808 - 1812; 1028; 1 omslag
      - Stukken betreffende de toestand van de bolwerken en gewezen lijnbanen. Met bijlagen en situatietekeningen, 1808 - 1819; 1029; 1 pak
      - Stukken betreffende de verhuur van stadsgrond buiten de Haarlemmerpoort in de Overbraker Buitenpolder, 1808 - 1819; 1030; 1 omslag
      - Stukken betreffende verhuur van land buiten de Muiderpoort. Met bijlagen, retroacta en kaarten uit 1799-1807., 1808 - 1819; 1031; 1 omslag
      - Extract uit het verbaal van de Commissaris over de Publieke Werken betreffende het plantsoen op het bleekveld buiten de Raampoort, gehuurd door Jacob Mijntzen Gz., 1809; 1032; 1 stuk
      - Stukken over het onderhoud van het Oetgenspad. Met retroactum (1644) en met bijlagen in afschrift over de jaren 1739-1802, 1809 - 1810; 1033; 1 pak
      - Stukken betreffende de verpachting van de schutsluizen, 1809 - 1812; 1034; 1 omslag
      - Voorwaarden voor de verpachting van de Rapenburger- of Scharbiersluis; de Eenhoornsluis; de St. Anthonissluis; de Oude Kolkssluis; de Oude- en Nieuwe Haarlmmersluis en de Amstelschutsluis, 1809 - 1813; 1035; 1 pak
      - Aantekeningen van J. Schilling, Commissaris van de Publieke Werken, betreffende bruggen, brugophalen en brugophalers, bomen en boomsluiters. Met bijlagen en retroacta (1750-1767), 1810; 1036; 1 omslag
      - Beschikking van J. Schilling, Commissaris der Publieke Werken, tot het herstellen van vuilnisbakken in sloppen van de Zwanenburgerstraat, de Rapenburgerstraat, de Kleine Kattenburgerstraat en op het Realen Eiland. Met bijlage, 1810; 1037; 2 stukken
      - Stukken betreffende de bouw van een kruitmagazijn op het stadsland De Sniep of het Varkenseiland bij Diemerbrug., 1795 - 1809; 1038; 1 pak
      - Stukken betreffende de verhuurde bogen onder de bruggen aan de Amstel en conflicten over de voldoening daarvan., 1793 - 1808; 1039; 1 omslag
      - Overzichten van de inkomsten van de doorvaart op de Nieuwe Waterkering bij de Haarlemmerpoort, 1810 - 1812; 1040; 1 omslag
      - Stukken betreffende tarieven en huur van grond waarop scheepswerven zijn gebouwd, 1811; 1041; 1 omslag
      - Rapporten betreffende eerdere verzoeken tot het plaatsen van een hok op de hoek van het Schippersgrachtje en een loods aan de Spiegelgracht, 1811; 1042; 2 stukken
      - Aantekeningen betreffende metingen van verschillende walletjes. Afschrift, 1811; 1043; 1 stuk
      - Deurwaardersexploit betreffende verschuldigde huur van een pand in de Boog onder de Beurs, 1811; 1044; 1 stuk
      - Rapport van een huissier (gerechtsbode) van de rechtbank over de huur van een kast aan de Nieuwe Kerk door Jan Bordes., 1811; 1045; 1 stuk
      - Overzichten van de sluisopzichter aan de Overtoomse Sluis over de inkomsten uit de doorgeschutte schepen en roeischuiten, 1811; 1046; 1 omslag
      - Stukken betreffende de huur van De Munt door J.T. Putter., 1811; 1047; 1 omslag
      - 'État de tous les effets dont la ville est propriétaire'., 1812; 1048; 1 deel
      - Nota's voor Ab. Is. Fetmenger betreffende de uitvoering van vershillende werken over 1807-1810, 1813; 1049; 2 stukken
    - Personeel, 2.2.3
      - Beschikking op een rekest voor een toelage., 1808; 1050; 1 stuk
      - Kwartaalstaat van de ambten met de daarbij behorende traktementen, emolumenten of pensioenen, 1808; 1051; 3 katernen
      - Kwitantie van de artilleriemeester voor soldij., 1809; 1052; 1 stuk
      - 'Ruytercedul'. Lijst van ambtenaren en hun traktement., 1809; 1053; 1 katern
      - Weddenboek, 1 Apr 1809 - 31 Dec 1810; 1054; 1 deel
      - Kwartaalstaat van de pensioenen en douceurs, die door met name genoemde ambtenaren worden ontvangen, 1809 - 1810; 1055; 6 katernen
      - Kwartaalstaat van de traktementen door met name genoemde ambtenaren ontvangen, 1810; 1056; 3 katernen en 1 deel
      - Lijsten van de vrijwilligers bij de land- en zeedienst van 16-29 augustus 1809 en de hun uitbetaalde premies van stadswege., 1810; 1057; 1 katern
      - Rekening met declaratie van C. le Maire, deurwaarder, 1811 - 1812; 1058; 2 stukken
    - Overige onderwerpen, 2.2.4
      - Stukken afkomstig van de 'Commissie van Cazerneering', 1809 - 1812; 1059-1060; 2 omslagen
        - Kwitanties, 1809 - 1811; 1059; 1 omslag
        - Staat van locaties voor kazernering. Met bijlagen, 1812; 1060; 1 omslag
      - Stukken betreffende declaraties van onkosten ten gevolge van officiële bezoeken, 1061-1063; 3 omslagen
        - Verblijf van de hertog van Reggio., 1810; 1061; 1 omslag
        - Intocht der Franse troepen., 1810; 1062; 1 omslag
        - Verblijf van Napoleon in 1811., 1810 - 1814; 1063; 1 omslag
      - Stukken betreffende de heffing van rondemaat en gemaal, 1810 - 1811; 1064; 7 stukken
      - Stukken betreffende verhoging van de verpondingen; met bijlagen en retroacta, 1799-1810., 1810 - 1811; 1065; 1 omslag
      - Notities betreffende heffingen op roerende en onroerende goederen, 1811; 1066; 2 stukken
      - Schuldbekentenis van J.W. Dedel aan de stad ter zake van verrekening van mandaten en aflossingen. Met bijlagen, 1811; 1067; 3 stukken
      - Lijst van ingezetenen die in 1810 het hoogst waren aangeslagen voor de belastingen, 1811; 1068; 1 stuk
      - Verzoekschriften ter wijziging van de precarioheffing, 1811 - 1813; 1069; 3 stukken
- Gedeponeerde archieven, 3
  - Koninklijke Commissie belast met de verificatie van de financiën van de stad, 3.1.1
    - Besluiten van aanstelling der commissie, rapport en bijlagen Beschadigd, 1807; 1070; 1 pak
    - Afschrift van de vorige stukken, 1807; 1071; 1 band
    - Notulen en correspondentie, 1807; 1072; 1 omslag
    - Ingekomen en concepten van uitgegane stukken, 1807; 1073; 1 omslag
    - Rapport. Concept van Franse vertaling Beschadigd, 1807; 1074; 1 band
    - Stukken betreffende het deficit. Afschrift, 1807; 1075; 3 stukken
    - Overzichtsstaten van bezittingen en schulden van de stad. Met bijlagen, 1807; 1076-1078; 1 band en 1 pak
      - Overzichtsstaten, 1076; 1 band
      - Bijlagen: afzonderlijke gespecificeerde staten van schulden en bezittingen, 1077; 1 pak
      - Staat van de onroerende bezittingen van de stad, met optekening van de daaruit voortvloeiende inkomsten, 1807; 1078; 2 deeltjes
    - 'Memorien'. Uittreksels en afschriften van ingekomen en uitgegane stukken,over 1803-1811, met naam- en zaken index, ca. 1807 - 1811; 1079; 1 deel
  - Commissie van onderzoek naar de opbrengst van de negotiatie (besloten op 10 juli 1795 en gepubliceerd op 13 juli daaropvolgend) ingevolge de publicatie van 15 september 1797, 3.1.2
    - Notulen, 1 Okt 1797 - 31 Dec 1799; 1080; 1 deel
    - Register van de oproepingen per stadswijk door de commissie; met bijlagen, 17 Okt 1797 - 24 Apr 1799; 1081; 1 deel
    - Notulen van de commissie van superintendentie wegens het onderzoek naar de opbrengst in de geforceerde geldheffing, gearresteerd op 13 juli 1795, 1 Dec 1798 - 31 Mrt 1801; 1082; 1 deel
  - Commissaris van de Gesubsidieerde Gestichten, 3.1.3
    - Verbaal en bijlagen van de Thesaurier inzake de gesubsidieerde gestichten.Met naam- en zakenindex., 1808 - 1811; 1083-1087; 3 delen en 2 pakken
      - Verbaal, 1808 - 1809; 1083; 1 deel
      - Bijlagen, 1808 - 1809; 1084
      - Verbaal, 1810; 1085; 1 deel
      - Verbaal, 1 Jan 1811 - 30 Mei 1811; 1086; 1 deel
      - Bijlagen, 1 Jan 1811 - 31 Mei 1811; 1087
    - Stukken ingekomen bij de Commissaris van de gesubsidieerde gestichten., 1808 - 1811; 1088; 1 pak
    - Ingekomen stukken van de Regenten van het Burgerweeshuis, Aalmoezeniersweeshuis, Huiszittende Stadsarmen en Tuchthuis, 1808 - 1811; 1089; 1 omslag
    - Registers van uitgaande brieven van en betreffende de gesubsidieerde gestichten., 1808 - 1813; 1090-1095; 7 delen
      - Register van uitgaande brieven aan en betreffende de Huiszittende Stadsarmen., 1808 - 1813; 1090; 1 deel
      - Register van uitgaande brieven aan en betreffende het Tuchthuis., 1808 - 1811; 1091; 1 deel
      - Register van uitgaande brieven aan en betreffende het Burgerweeshuis., 1809 - 1813; 1092; 1 deel
      - 'B'. Register van uitgaande brieven aan en betreffende het Aalmoezeniersweeshuis., 1 Jan 1809 - 8 Nov 1810; 1093
      - 'A'. Register van uitgaande brieven aan en betreffende het Aalmoezeniersweeshuis., 13 Nov 1810 - 18 Okt 1813; 1094
      - Register van uitgaande brieven aan en betreffende het Binnen- en Buitengasthuis., 1809 - 1813; 1095; 1 deel
    - Afschriften van uitgaande brieven en kladverbaal van de Commissaris van de gesubsidieerde gestichten., 1809 - 1813; 1096; 1 omslag
    - Register betreffende inrichting, uitzet van wezen en reglementen van het Aalmoezeniersweeshuis, het Burgerweeshuis en het Spin- en werkhuis., 1809; 1097; 1 deel
    - Register van historische gegevens en getallen betreffende instellingen van de stad, alfabetisch ingericht, ca. 1811; 1098; 1 deel
    - Retroacta bij her vorige register betreffende de godshuizen, later gesubsidieerde gestichten., 1778 - 1811; 1099-1109; 2 pakken en 9 omslagen
      - Burgerweeshuis, 1778 - 1810; 1099
      - Aalmoezeniersweeshuis, 1781 - 1810; 1100
      - Spin- en Nieuwe Werkhuis, 1781 - 1811; 1101
      - Oude Mannen- en Vrouwenhuis, 1782 - 1811; 1102
      - Overzichtstaten van de financiën van de gesubsidieerde gestichten met toelichting, 1784 - 1811; 1103; 1 pak
      - Leprozenhuis, 1789 - 1798; 1104
      - Oude en Nieuwezijds Huiszittenhuizen, 1795 - 1810; 1105
      - Zijdewindhuis, 1797; 1106
      - Tuchthuis, 1806 - 1811; 1107
      - St. Jorishof, 1808 - 1810; 1108; 1 pak
      - Gasthuizen, Lutherse Diaconie, Remonstrantse gemeente, R.K. instellingen, 1809 - 1810; 1109
    - Kwijtingen voor restitutie van betaalde imposten aan den lande aan de godshuizen en andere instellingen., 1806 - 1810; 1110; 1 pak
- Stukken niet tot het archief behorende, 4
  - Archief van de Admiraliteit Kamer Amsterdam N.B. Dit archief is niet bewaard gebleven, 4.1
    - Stukken betreffende het proces van W. van Horsen en P. Nijs, ontvangers van het last- en veilgeld, contra de verdere crediteuren van wijlen mr. J.A. van Lobbrecht, ontvanger van de convooien en licenten op de vaart, 1763; 1111; 1 omslag
- Nagekomen stukken, 5
  - Machtigingen aan de Penningmeester tot ontvangst van geld van de Commissarissen van den Grote Excyns, 1795 - 1796; 1112; 1 omslag
  - Machtigingen aan de Thesaurieren door de Directeuren van de Maatschappij tot Redding der Drenkelingen tot betaling aan Toonder voor de gedane onkosten en moeiten aan een onvermogend drenkeling, 1803 - 1804; 1113-1114; 1 omslag en 1 pak
    - 1803, 1113; 1 omslag
    - 1804, 1114
  - Kwitanties van ontvangen gelden over jaarwedden, 1807 - 1810; 1115
  - Alfabetisch index op een onbekend register N.B. Aangetroffen in het archief van de Stads Belening Kamer (5043) 17e/18e eeuws, 1116; 1 deel
  - Register houdende aantekening van los- en lijfrenten N.B. Aangetroffen in het archief van de Stads Belening Kamer (5043), 1773 - 1780; 1117; 1 deel
  - Register houdende aantekening van ontvangen gelden N.B. Aangetroffen in het archief van de Stads Belening Kamer (5043), 1797; 1118; 1 deel